臺灣新北地方法院刑事裁定
111年度毒聲字第205號
聲  請  人  臺灣新北地方檢察署檢察官
被      告  王朝銘



上列被告因違反毒品危害防制條例案件（110年度毒偵字第4878
號），經檢察官聲請送觀察、勒戒（111年度聲觀字第153號），
本院裁定如下：
    主  文
甲○○施用第二級毒品，應送勒戒處所觀察、勒戒，其期間不得
逾貳月。
    理  由
一、聲請意旨略以：被告甲○○基於施用第二級毒品甲基安非他命
    之犯意，於民國110年3月18日0時15分許為警採尿時起回溯9
    6小時內之某時許，在不詳處所，以不詳方式，施用第二級
    毒品甲基安非他命1次；嗣於同年月17日23時6分許，在新北
    市○○區○○街000號前，因另案通緝為警查獲，復經警徵得其
    同意後採集尿液送驗，檢驗結果呈安非他命、甲基安非他命
    陽性反應。爰依毒品危害防制條例第20條第1項及觀察勒戒
    處分執行條例第3條第1項規定，聲請裁定將被告送勒戒處所
    觀察、勒戒等語。
二、按犯毒品危害防制條例第10條之罪者，檢察官應聲請法院裁
    定，或少年法院（地方法院少年法庭）應先裁定，令被告或
    少年入勒戒處所觀察、勒戒，其期間不得逾2月；依前項規
    定為觀察、勒戒或強制戒治執行完畢釋放後3年後再犯第10
    條之罪者，適用前2項之規定，毒品危害防制條例第20條第1
    項、第3項分別定有明文。又同條例第20條第3項規定中所謂
    「3年後再犯」，只要本次再犯（不論修正施行前、後）距
    最近1次觀察、勒戒或強制戒治執行完畢釋放，已逾3年者，
    即該當之，不因其間有無犯第10條之罪經起訴、判刑或執行
    而受影響（最高法院109年度台上大字第3826號裁定意旨參
    照）。
三、經查：
  ㈠被告於警詢中固坦承於110年3月18日0時15分許為警採集尿液
    之事實，惟矢口否認有何施用第二級毒品甲基安非他命之犯
    行，辯稱：我最後一次施用毒品係於110年3月13日10時許云
    云。然查：㈠
　⒈被告於前揭時、地為警查獲後所採得之尿液檢體，經送台灣
    檢驗科技股份有限公司濫用藥物實驗室以EIA酵素免疫分析
    法初驗及GC/MS氣相層析質譜儀法、LC/MS/MS液相層析串聯
    質譜儀確認檢驗結果，均呈安非他命、甲基安非他命陽性反
    應，有該公司110年4月7日出具之濫用藥物檢驗報告（尿液
    檢體編號：D0000000號）、勘查採證同意書、新北市政府警
    察局受採集尿液檢體人姓名及檢體編號對照表在卷可稽（見
    110年度毒偵字第4878號卷【未編卷頁】），此部分之事實
    應堪認定。
  ⒉又甲基安非他命經口服投與後約70％於24小時內自尿中排出，
    約90％於96小時內自尿中排出，由於甲基安非他命成分之檢
    出與其投與方式、投與量、個人體質、採尿時間與檢測儀器
    之精密度等諸多因素有關，因此僅憑尿液中呈甲基安非他命
    陽性反應，並無法確實推算吸食時間距採集時間之長短，惟
    依上述資料推斷，最長可能不會超過4日等事實，業經行政
    院衛生署藥物食品檢驗局（現改制為行政院衛生福利部食品
    藥物管理署）81年2月8日藥檢壹字第001156號函釋明確，並
    為本院歷來審理毒品案件為職務上所知悉。準此，被告上開
    尿液檢體送驗結果既呈安非他命、甲基安非他命陽性反應，
    且透過氣相層析質譜儀（GC/MS）確認檢驗可排除偽陽性反
    應，足見被告於為警採尿時起回溯96小時內某時點，確有施
    用第二級毒品甲基安非他命甚明，是被告施用第二級毒品之
    犯行堪予認定。被告上開所辯，自非可採。
  ㈡被告前於98年間因施用毒品案件，經臺灣高雄地方法院以98
    年度審毒聲字第867號裁定送觀察、勒戒後，認無繼續施用
    毒品之傾向，於99年8月6日執行完畢釋放，並由臺灣高雄地
    方法院檢察署（現更名為臺灣高雄地方檢察署）檢察官以99
    年度毒偵緝字第254號為不起訴處分確定，嗣未再受任何觀
    察、勒戒或強制戒治之執行，此有臺灣高等法院被告前案紀
    錄表附卷可查，是被告所犯本案施用毒品犯行距其最近1次
    觀察、勒戒執行完畢釋放日（即99年8月6日）既已逾3年，
    揆諸前揭說明，即與毒品危害防制條例第20條第3項、第1項
    應令入勒戒處所觀察、勒戒之規定相符。從而，檢察官之聲
    請洵屬有據，應予准許。
四、依毒品危害防制條例第20條第3項、第1項、觀察勒戒處分執
    行條例第3條第1項，裁定如主文。
中　　華　　民　　國　　111 　年　　4 　　月　　22　　日
                  刑事第十一庭  法　官  郭峻豪
上列正本證明與原本無異。
如不服本裁定，應於裁定送達後五日內敘明抗告理由，向本院提
出抗告狀。
                                書記官　方志淵　　　　
中　　華　　民　　國　　111 　年　　4 　　月　　28　　日